【裁判字號】    94,重訴,1007
【裁判日期】    950831
【裁判案由】    確認債權不存在
【裁判全文】
臺灣臺北地方法院民事判決            94年度重訴字第1007號
原      告  洋洋實業有限公司
法定代理人  甲○○
訴訟代理人  徐秀鳳律師
被      告  吉德科技股份有限公司
法定代理人  戊○○
被      告  乙○○
訴訟代理人  劉楷律師
複代  理人  蔡文燦律師
上列當事人間確認債權不存在事件，本院於民國95年8月10日言
詞辯論終結，判決如下：
    主  文
確認被告吉德科技股份有限公司於民國94年3月1日將其對中華電
信股份有限公司、台灣大哥大股份有限公司、亞太行動寬頻電信
股份有限公司、遠傳電信股份有限公司、遠致電信股份有限公司
、威寶電信股份有限公司之應收合約款項債權設定予被告乙○○
之權利質權，於超過擔保債權額「本金新台幣18,822,576元，及
其中新台幣13,820,100元部分自民國94年3月23日起，其中新台
幣1,701,263元部分自民國94年4月29日起，其中新台幣3,301,21
3元部分自民國94年5月3日起，均至清償日止，按年息6%計算之
利息」部分不存在。
原告其餘之訴駁回。
訴訟費用由被告負擔40%，餘由原告負擔。
    事實及理由
一、被告吉德科技股份有限公司（以下稱吉德公司）未於最後言
    詞辯論期日到場，核無民事訴訟法第386條各款所列情形，
    爰依原告之聲請，由其一造辯論而為判決。
二、原告起訴主張如下：
  (一)被告吉德公司於民國（下同）93年5至12月間陸續向原告訂
    購電信材料，原告已交貨完畢，但被告吉德公司未依約支付
    貨款新台幣（下同）8,524,437元，經鈞院94年度重訴字第1
    360號判決原告勝訴確定，原告並聲請鈞院以94年度執全字
    第1390號對被告吉德公司之財產實施假扣押，詎被告乙○○
    以被告間於94年4月27日就被告吉德公司對訴外人中華電信
    股份有限公司、台灣大哥大股份有限公司、亞太行動寬頻電
    信股份有限公司、遠傳電信股份有限公司、遠致電信  股份
    有限公司、威寶電信股份有限公司之應收合約款項債權，設
    定權利質權予被告乙○○以擔保其對被告吉德公司31,000,0
    00元，惟該債權事實上不存在，為此提起本訴。
  (二)按「事實為法律關係發生之特別要件者，在消極確認之訴，
    應由被告就其存在負舉證之責任，在其他之訴，應由原告就
    其存在負舉證之責任。」、「確認法律關係不存在之訴，如
    被告主張其法律關係存在時，應由被告負舉證之責任。」最
    高法院42年度台上字第170號判例可資參照。
  (三)被告間簽訂之設質契約第三條約定有關請款文件全部應交由
    被告乙○○收執。但被告吉德公司仍向威寶電信股份有限公
    司請領「美麗華百樂園共構案」60%工程款，及由其員工劉
    進賢持相關資料與台灣大哥大股份有限公司、亞太行動寬頻
    電信股份有限公司辦理初驗手續，可見系爭債權不存在。
  (四)支票、本票為無因證券，持有票據無法證明借款債權存在。
    且被告乙○○提出之匯款單，非由其匯款給被告吉德公司。
    又卷第124、126、130頁支票之發票人為訴外人泉辰機電工
    程有限公司（以下稱泉辰公司），受款人為訴外人東光事業
    股份有限公司（以下稱東光公司），經被告吉德公司背書，
    與被告乙○○抗辯被告吉德公司交付支票給東光公司，東光
    公司再背書交付被告乙○○之情節不符。
  (五)按民法第474條第1項規定，消費借貸契約為要物契約，必一
    方移轉交付金錢或其他替代物後始生效力。被告乙○○主張
    被告吉德公司持卷第131頁支票向其借款800,000元，但未提
    出交付現款證明，難認成立消費借貸契約。又卷第132、133
    頁匯款乃被告乙○○借用，與被告吉德公司無關。
  (六)權利質權屬從權利，從屬於主債權而存在，故必該權利質權
    成立「之前」或「同時」有受擔保之主債權存在，該權利質
    權始屬有效，學說上稱之為「成立之從屬性」。查被告於94
    年3月1日設定權利質權，但卷第127至129、131頁支票發票
    日及證人己○○證述被告乙○○貸款予被告吉德公司，均在
    系爭權在質權設定之後，此部分質權無效。
  (七)聲明：確認被告於94年3月1日就被告吉德公司將其對中華電
    信股份有限公司、台灣大哥大股份有限公司、亞太行動寬頻
    電信股份有限公司、遠傳電信股份有限公司、遠致電信股份
    有限公司、威寶電信股份有限公司之應收合約款項債權，在
    31,000,000元本金及利息範圍內所設定之權利質權不存在。
三、被告吉德公司方面：未於言詞辯論期日到場，亦未提出準備
    書狀作何聲明或陳述。
四、被告乙○○方面：
  (一)否認卷6至28頁文書真正。且被告乙○○與被告吉德公司交
    涉期間，不曾聽聞被告吉德公司積欠原告貨款，原告亦從未
    依法行使假扣押等權利，原告主張其對被告吉德公司之債權
    為虛假。
  (二)原告主張被告通謀虛偽設定債權之事實，應由原告負舉證之
    責。
  (三)被告乙○○以電話查證被告吉德公司對中華電信股份有限公
    司、台灣大哥大股份有限公司、亞太行動寬頻電信股份有限
    公司、遠傳電信股份有限公司、遠致電信股份有限公司、威
    寶電信股份有限公司之債權後，由被告吉德公司設定權利質
    權予被告乙○○，被告乙○○始同意幫忙解決吉德公司之債
    務，故質權設定與債權發生同時。
  (四)東光公司持有卷第124至130頁所示被告吉德公司簽發或背書
    之支票。東光公司向被告乙○○借款，交付上開支票予被告
    乙○○件備償。卷第124、125頁支票於94年2月25日到期前
    ，被告吉德公司自東光公司處得知被告乙○○為執票人，而
    向被告乙○○表示因公司營運週轉一時陷入困境，要求被告
    乙○○勿提示，其公司於94年4至8月可請領數千萬元工程款
    云云，又表示其於94年3月中旬前需運轉金約7,000,000元，
    希望被告乙○○幫忙渡過難關，其願簽發面額31,000,000元
    之本票二紙及提供其對中華電信股份有限公司等之債權設質
    擔保等語。經被告估計債權額27,000,000元，被告乙○○除
    收受擔保本票外，並由被告吉德公司於94年3月1日設定債權
    額31,000,000元之權利質權予被告乙○○。
  (五)自認被告乙○○於質權成立後始交付部分借款予被告吉德公
    司，不屬質權擔保範圍。
  (六)聲明：駁回原告之訴。
五、原告起訴聲明：(一)先位：確認被告間於94年4月27日就被告
    吉德公司將其對中華電信股份有限公司、台灣大哥大股份有
    限公司、亞太行動寬頻電信股份有限公司、遠傳電信股份有
    限公司、遠致電信股份有限公司、威寶電信股份有限公司之
    應收合約款項債權，設定權利質權予被告乙○○擔保之31,0
    00,000本金暨利息債權不存在。(二)備位：被告於94年4月27
    日就被告吉德公司將其對中華電信股份有限公司、台灣大哥
    大股份有限公司、亞太行動寬頻電信股份有限公司、遠傳電
    信股份有限公司、遠致電信股份有限公司、威寶電信股份有
    限公司之應收合約款項債權，設定給被告乙○○之權利質權
    應予撤銷。於95年8月10日言詞辯論期日變更聲明為「確認
    被告於94年3月1日就被告吉德公司將其對中華電信股份有限
    公司、台灣大哥大股份有限公司、亞太行動寬頻電信股份有
    限公司、遠傳電信股份有限公司、遠致電信股份有限公司、
    威寶電信股份有限公司之應收合約款項債權，在31,000,000
    元本金及利息範圍內所設定之權利質權不存在」，為被告同
    意，依民事訴訟法第255條第1項第1款規定，准予訴之變更
    。
六、按民事訴訟法第247條第1項前段規定：「確認法律關係之訴
    ，非原告有即受確認判決之法律上利益者，不得提起之」。
    查原告主張：被告吉德公司於93年5至12月間陸續向伊訂購
    電信材料，伊已交貨完畢，但被告吉德公司未依約支付貨款
    8,524,437元，經本院94年度重訴字第1360號判決被告吉德
    公司應給付原告，已告確定；伊聲請本院以94年度執全字第
    1390號對被告吉德公司之財產實施假扣押，被告乙○○以被
    告吉德公司將其對中華電信股份有限公司、台灣大哥大股份
    有限公司、亞太行動寬頻電信股份有限公司、遠傳電信股份
    有限公司、遠致電信股份有限公司、威寶電信股份有限公司
    之應收合約款項債權，設定權利質權予被告乙○○以擔保其
    對被告吉德公司31,000,000本金暨利息債權為由，聲明有優
    先受償權等事實，業據原告提出執行命令、聲請狀、被告吉
    德公司變更登記表、民事判決書為證（卷第32至41、59至61
    、165至166頁），並經本院調取94年度重訴字第1360號民事
    卷宗查核屬實，堪信為真正。被告乙○○空言否認原告對被
    告吉德公司有貨款債權，尚不足採。則系爭權利質權擔保之
    債權存在與否不明確，有礙原告之執行債權滿足，其私法上
    之地位有受侵害之危險，而此危險得以對於被告之確認權利
    質權所擔保之債權不存在之判決除去之，因認原告有提起本
    件確認之訴之法律上利益。
七、關於被告乙○○對被告吉德公司是否有31,000,000元本金債
    權之爭點，論述如下：
  (一)按最高法院42年台上字第170號判例闡示：「確認法律關係
    不存在之訴，如被告主張其法律關係存在時，應由被告負舉
    證責任。」本件原告主張被告乙○○對被告吉德公司未享有
    31,000,000元本金債權，被告乙○○則抗辯此債權存在，自
    應由被告乙○○負證明之責。
  (二)按最高法院63年台上字第1272號判例闡示：「系爭本票原記
    載上訴人為受款人，被上訴人為背書人，但上訴人並未背書
    ，故背書為不連續，以後上訴人雖囑發票人將上訴人為受款
    人之記載塗銷，然被上訴人背書時既有該項記載，仍不能改
    變背書之不連續，依票據法第124條準用同法第37條第1項前
    段規定，上訴人對於被上訴人自無追索權。」查被告乙○○
    抗辯：被告吉德公司背書轉讓附表編號一、三、七支票予東
    光公司，東光公司持以向伊借款，而背書轉讓各該支票予伊
    ，伊依序於94年3月23日、94年3月23日、94年5月3日提示，
    不獲兌現等語，固據被告乙○○提出支票、退票理由單為證
    （卷第12 4、126、130頁）。惟查，上開支票之發票人記載
    東光公司為受款人，必須東光公司背書，被告吉德公司接續
    背書，背書始為連續。而依被告乙○○陳述，乃由被告吉德
    公司先背書，東光公司之後背書予被告乙○○，顯然被告吉
    德公司之背書不連續，揆諸上開判例意旨，應依票據法第14
    4條準用同法第37條第1項前段規定，認被告乙○○對於被告
    吉德公司無票款追索權。至被告乙○○由東光公司取得支票
    ，其背書連續，被告乙○○對發票人泉辰公司享有票款追索
    權，應無庸置疑。
  (三)被告乙○○抗辯：東光公司背書轉讓附表編號二、四、五、
    六支票予伊，伊依序於94年3月23日、94年3月23日、94年4
    月29日、94年5月3日提示，不獲兌現等語，業據被告乙○○
    提出支票、退票理由單為證（卷第125、127、128、129頁）
    。又證人己○○證稱：「吉德公司的劉進賢於94年2月中打
    電話找我，問我是否持有吉德公司及泉辰公司的支票，我說
    在乙○○那裡，他說目前財務有困難，請我找乙○○跟他談
    ，他說是東光公司的謝介嵐告訴他來找我，我之後沒幾天約
    乙○○與劉進賢以及他太太姓賀，在林口華廈飯店碰面，劉
    先生請求乙○○幫忙延期清償。」（卷第173至175頁）。再
    按最高法院74年台上字第804號判例闡示：「支票發票人所
    負票據債務之成立，應以發票人交付支票於受款人而完成發
    票行為之時日為準，至支票所載發票日，依票據法第128條
    第2項規定，僅係行使票據債權之限制，不能認為票據債務
    成立之時期。」，足見支票所載發票日乃執票人得提示請款
    之期日，屬執票人得行使票據債權之期日性質，非謂執票人
    於發票日屆至時始對發票人取得票據債權。是堪認被告乙○○於94年2月中已對泉辰公司取得3,124,800元、1,486, 800
    元、1,500,660元票款債權，被告吉德公司取得5,832,750元
    、3,375,750元、1,701,263元、1,800,553元票款債權，且
    依票據法第133條規定，得請求泉辰公司、被告吉德公司依
    序給付自94年3月23日、94年3月23日、94年5月3日、94年3
    月23日、94年3月23日、94年4月29日、94年5月3日起至清償
    日止，按年息6%計算之利息。
  (四)被告乙○○抗辯：被告吉德公司以附表編號八支票向伊調現
    800,000元，再另向伊借款4,000,000元、2,586,934元，經
    伊分別於94年3月10日、94年3月15日匯款交付等語，業據被
    告乙○○提出支票、匯款委託書、支票存款送款簿為證（卷
    第131頁）。核與證人己○○證稱：「劉進賢說短期內要兌
    現支票約7、8百萬元，在94年3月10日就需要4,000,000元，
    請乙○○借他週轉，當時已經是94年3月10日下午3點多，乙○○說太急迫沒辦法馬上調錢，我說請華僑銀行行員丙○○
    提現款4,000,000元去存入吉德公司的甲存帳戶。（提示卷
    第133頁）就是這張。．．丙○○應是華僑敦化分行行員地
    址在敦化南路、信義路口，從逸陽科技股份有限公司帳戶提
    領4,000,000元，該公司老闆曾順源同意，他跟丁○○是兄
    弟．．（提示附件卷第132頁）約94年3月中旬，吉德公司劉
    進賢說他需要258萬多元匯到他個人帳戶，要支應吉德公司
    ，我通知乙○○，但匯錢經過我沒看到，乙○○本人用朋友
    丁○○的帳戶匯款，乙○○時常跟丁○○調錢。94年3月2日
    吉德公司說發薪水需要錢、繳銀行貸款，所以當天我幫乙○○轉交現金800,000元給劉進賢。（提示卷第131頁）就是劉
    進賢調上開800,000元時交付的支票。」（卷第173至175頁
    ）；證人丙○○證稱：「（提示卷第133頁）是我匯的，曾
    順源是華僑銀行敦化分行客戶，他請我匯款，當時已經超過
    銀行電匯時間，他說朋友乙○○借款，急著要用，我請示上
    級並照會解款行，對方同意以現金方式處理，我從曾順源的
    公司逸陽科技公司的帳戶提領4,000,000元，我帶到彰銀存
    入吉德公司帳戶，乙○○也是華僑敦化分行客戶，但我不認
    識，我更正是存入華南的帳戶，該存款單上面的字是我的。
    」（卷第184頁）；證人丁○○證稱：「（提示卷第132頁）
    是我匯的，乙○○向我借錢，他傳真解款行資料，我到銀行
    匯款，請行員代寫。」（卷第184頁）相符，堪信上開抗辯
    為真正。又按民法第474條第1項規定：「稱消費借貸者，謂
    當事人一方移轉金錢或其他代替物之所有權於他方，而約定
    他方以種類、品質、數量相同之物返還之契約。」是金錢消
    費借貸契約屬要物契約，於貸與人交付金錢予借用人時，契
    約始成立。故被告乙○○分別於94年3月2日、94年3月10日
    、94年3月15日對被告吉德公司依序取得800,000元、4,000,
    000元、2,586,934元之借款返還債權。
  (五)被告乙○○：抗辯被告吉德公司曾簽發發票日94年2月28日
    ，面額各23,500,000元、7,500,000元之本票給伊，以擔保
    上開伊之票款、借款債權等語，經本院調閱94年度執字第19
    384號執行卷宗查核屬實，為原告所不爭執，堪信為真正。
    被告乙○○對被告吉德公司雖無附表編號一、三、七支票之
    追索權，但因被告乙○○對發票人泉辰公司有票款追索權，
    被告吉德公司為保證該債權而簽發本票，難謂發票之原因關
    係不存在，故被告乙○○於94年2月28日對被告吉德公司取
    得3,124,800元、1,486,800元、1,500,660元，及依序自94
    年3月23日、94年3月23日、94年5月3日起至清償日止，按年
    息6%計算利息之本票票款債權。再被告乙○○另於94年2月2
    8日對被告吉德公司取得5,832,750元、3,375,750元、1,701
    ,263 元、1,800,553元，及依序自94年3月23日、94年3月23
    日、94年4月29日、94年5月3日起至清償日止，按年息6%計
    算利息之本票票款債權，並與附表編號二、四、五、六支票
    債權有同一支付目的。又被告吉德公司簽發本票時，被告乙○○對被告吉德公司之800,000元、4,000,000元、2,586,93
    4元之借款返還債權尚未發生，則此部分發票原因關係不存
    在，即該票款債權欲保證之主債務不存在，自難認被告乙○○對被告吉德公司取得此部分本票債權。縱認被告吉德公司
    簽發本票用以擔保嗣後發生之借款返還債權，亦僅堪認被告
    乙○○於各該借貸契約成立生效時，始對被告吉德公司取得
    該部分本票債權。
  (六)被告乙○○未抗辯其對被告吉德公司有其他原因關係債權，
    則被告吉德公司簽發上開本票欲擔保之債權不存在，保證債
    務無效，被告乙○○自不得對被告吉德公司主張此部分本票
    債權存在。
八、關於系爭權利質權是否存在之爭點，論述如下：
  (一)按民法第902條規定：「權利質權之設定，除本節有規定外
    ，應依關於其權利讓與之規定為之。」、第904條前段規定
    ：「以債權為標的物之質權，其設定應以書面為之。」本
    件被告於94年3月1日簽訂權利質權設定契約書，有被告乙○○提出之契約書可稽（卷第134頁）。證人己○○亦證述
    ：「劉先生再提供應收工程款債權，大約有5000多萬元，
    乙○○請華僑銀行黃經理電話查證，查證後約有3000多萬
    元，所以乙○○同意用設質方式幫忙。」（卷第173至175
    頁）。可見該權利質權設定契約書為真正，且合於上開權利
    質權契約成立要件。
  (二)原告主張：上開契約書第三條約定被告吉德公司應將其就質
    權標的債權所開立之發票或（及）與第三債務人簽訂合約中
    約定之請款文件全部交付被告乙○○收執，但被告吉德公司
    仍持有文件向威寶電信股份有限公司、台灣大哥大股份有限
    公司、亞太行動寬頻電信股份有限公司請款及申辦初驗手續
    等語，固有台灣大哥大股份有限公司台信設（95）字第0089
    號函、亞太行動寬頻電信股份有限公司亞太行動總技95字第
    00044號函（卷第116、118頁）為憑，並為被告乙○○所不
    爭執，堪信為真正。惟查，上開文件乃被告吉德公司向威寶
    電信股份有限公司等請款之用，並非證明威寶電信股份有限
    公司等對被告吉德公司負工程款債務之證書，故與民法第90
    4條後段規定無涉，不因被告吉德公司未交付請款文件予被
    告乙○○，而使權利質權不成立。再被告吉德公司未交付請
    款文件予被告乙○○，仍自行向台灣大哥大股份有限公司請
    款，客觀上僅能判斷被告吉德公司尚未履行上開約定義務，
    及被告未對台灣大哥大股份有限公司等為權利質權設定之通
    知，尚無從遽行推論被告通謀虛偽簽訂權利質權設定契約，
    或被告乙○○對被告吉德公司並無債權。故原告以被告吉德
    公司仍持有請款文件及辦理請款手續，主張被告乙○○之債
    權及質權不存在，委無可取。
  (三)權利質權屬從權利，從屬於主債權而存在，必該權利質權成
    立之前或同時，有受擔保之主債權存在，該權利質權始屬有
    效。查系爭權利質權設定契約於94年3月1日成立，但被告乙○○分別於94年3月2日、94年3月10日、94年3月15日始對被
    告吉德公司依序取得800,000元、4,000,000元、2,586,934
    元之借款返還債權及擔保此部分債權之本票債權，是被告就
    各該債權先行設定質權以為擔保，質權顯然無效。
  (四)被告乙○○對被告吉德公司取得3,124,800元、1,486,800元
    、1,500,660元、5,832,750元、3,375,750元、1,701,263元
    、1,800,553元票款債權後，被告始設定系爭權利質權擔保
    上開債權及其利息債權，應認此質權合法生效。
九、綜上論述，本院認定被告吉德公司於94年3月1日將其對中華
    電信股份有限公司、台灣大哥大股份有限公司、亞太行動寬
    頻電信股份有限公司、遠傳電信股份有限公司、遠致電信股
    份有限公司、威寶電信股份有限公司之應收合約款項債權設
    定予被告乙○○之權利質權，在擔保債權額「本金18,822,5
    76元（0000000+0000000+0000000+0000000+0000000+000000
    0+0000000元），及其中13,820,100元（0000000+0000000+0
    000000+0000000）部分自94年3月23日起，其中1,701,263元
    部分自94年4月29日起，其中3,301,213元（0000000+000000
    0）部分自94年5月3日起，均至清償日止，按年息6%計算之
    利息」範圍內存在，超過該擔保債權額部分之權利質權不存
    在。原告請求確認權利質權不存在，就上開本院認定應不存
    在之範圍內，為有理由，應予准許。超過部分之請求為無理
    由，應予駁回。
十、兩造其餘攻擊、防禦方法及提出之證據，於判決結果無礙，
    爰不一一論述。
十一、結論：原告之訴為一部有理由，一部無理由，依民事訴訟法
    第385條第1項前段、第79條、第85條第1項前段，判決如主
    文。
中    華    民    國    95    年    8    月    31    日
                  民事第五庭    法  官  翁昭蓉
以上正本係照原本作成
如對本判決上訴，須於判決送達後20日內向本院提出上訴狀
中    華    民    國    95    年    8     月    31    日
                                書記官  莊滿美
┌───────────────────────────────────────────────────────┐
│附表：                                                                              94年度重訴字第1007號      │
├──┬─────────┬─────────┬───────┬─────────┬─────┬────────┤
│編號│ 發    票    人   │  付    款    人  │發    票    日│票面金額（新台幣）│ 支票號碼 │受    款    人  │
├──┼─────────┼─────────┼───────┼─────────┼─────┼────────┤
│001 │泉辰機電工程有限公│台灣中小企業銀行吉│94年2月25日   │  3,124,800元     │ AY0000000│東光事業股份有限│
│    │司                │林分行            │              │                  │          │公司            │
├──┼─────────┼─────────┼───────┼─────────┼─────┼────────┤
│002 │吉德科技股份有限公│交通銀行三重分行  │94年2月25日   │  5,832,750元     │ SC0000000│東光事業股份有限│
│    │司                │                  │              │                  │          │公司            │
├──┼─────────┼─────────┼───────┼─────────┼─────┼────────┤
│003 │泉辰機電工程有限公│台灣中小企業銀行吉│94年3月15日   │  1,486,800元     │ AY0000000│東光事業股份有限│
│    │司                │林分行            │              │                  │          │公司            │
├──┼─────────┼─────────┼───────┼─────────┼─────┼────────┤
│004 │吉德科技股份有限公│交通銀行三重分行  │94年3月15日   │  3,375,750元     │ SC0000000│東光事業股份有限│
│    │司                │                  │              │                  │          │公司            │
├──┼─────────┼─────────┼───────┼─────────┼─────┼────────┤
│005 │吉德科技股份有限公│交通銀行三重分行  │94年4月29日   │  1,701,263元     │ SC0000000│東光事業股份有限│
│    │司                │                  │              │                  │          │公司            │
├──┼─────────┼─────────┼───────┼─────────┼─────┼────────┤
│006 │吉德科技股份有限公│交通銀行三重分行  │94年4月30日   │  1,800,553元     │ SC0000000│東光事業股份有限│
│    │司                │                  │              │                  │          │公司            │
├──┼─────────┼─────────┼───────┼─────────┼─────┼────────┤
│007 │泉辰機電工程有限公│台灣中小企業銀行吉│94年4月30日   │  1,500,660元     │ AY0000000│東光事業股份有限│
│    │司                │林分行            │              │                  │          │公司            │
├──┼─────────┼─────────┼───────┼─────────┼─────┼────────┤
│008 │吉德科技股份有限公│第一商業銀行大安分│94年4月26日   │  800,000元       │ QA0000000│乙○○          │
│    │司                │行                │              │                  │          │                │
└──┴─────────┴─────────┴───────┴─────────┴─────┴────────┘


司法院資訊處製作；財團法人民間司法改革基金會備份。
